---
title: "Введение в R"
output: html_document
---

```{r setup, include=FALSE}
knitr::opts_chunk$set(echo = TRUE)
```

## Самостоятельная работа №1
### Жидков Илья РИ-440005

**Задание 1**   
Посчитать следующее:
```{r}
35 + 777

13 * 47

675 * 15

849 * 629

```

**Задание 2**   
Умножить 11111111 само на себя. После умножить на 1111111?. О чём говрит ошибка?
```{r}
options(digits=6)
11111111*11111111
```
**Ошибка в `?`(11111111 * 11111111)** при выполеннии 11111111*11111111?

**Задание 3**   
Найти площади примоугольников с длинами (3,7,12,15, 20) и ширинами (2,
5,8,11,15)

```{r}
a<-c(3, 7, 12, 15, 20)
b<-c(2, 5, 8, 11, 15)
S<-c(a*b)
S
```
**Задание 4**   
Построить график этих длин и ширин

```{r}
plot(a, b)
```

**Задание 5**  
Первокурсник Вася тратит очень много времени на домашнюю работу. 40 минут на математику, 40 на английский, 10 на физкультуру и 150 минут на программирование. Постройте график.

```{r}
homework_task_times<-c('Математика' = 40, 'Английский' = 40, 'Физкультура' = 10, 'Программирование' = 150)
pie(homework_task_times)
barplot(homework_task_times)    
```

**Задание 6**   
Напитки разливаются вручную в банки по 455 мл, количество налитого нормально распределено со средним значением 450 мл. и стандартным отклонением 4 мл.
Смоделировать разливание в 10000 бутылок и расчитать вероятность перелива банки.

```{r}
drinks <-rnorm(10000, mean = 450, sd = 4)
plot(drinks)
mean(drinks>455)

```