---
title: "Лабораторная работа 5.1"
author: "Ilya Zhidkov"
output: html_document
---

```{r setup, include=FALSE}
knitr::opts_chunk$set(echo = TRUE)
```

##Дисперсионный анализ    

Загрузим данные   
```{r}
data = read.csv("diet.csv",row.names=1)
summary(data)
```

Ознакомимся со структурой и переименуем колонки, как нам удобно   
https://www.sheffield.ac.uk/polopoly_fs/1.547015!/file/Diet_data_description.docx   
https://www.sheffield.ac.uk/mash/data  

```{r}
colnames(data) <- c("gender", "age", "height", "initial.weight", 
                    "diet.type", "final.weight")
data$diet.type <- factor(c("A", "B", "C")[data$diet.type])
```

Добавим новую колонку - Похудение   
```{r}
data$weight.loss = data$initial.weight - data$final.weight
```

Проанализиуем, есть ли различия по типам диет
```{r}
boxplot(weight.loss~diet.type,data=data,col="light gray",
        ylab = "Weight loss (kg)", xlab = "Diet type")
abline(h=0,col="green")
```

Проверим, сбалансированные ли данные
```{r}
table(data$diet.type)
```

График групповых средних
```{r}
library(gplots)
plotmeans(weight.loss ~ diet.type, data=data)
aggregate(data$weight.loss, by = list(data$diet.type), FUN=sd)
```

Для подгонки ANOVA модели используем функцию aov, частный случай линейной модели lm   
Тест на межгрупповые различия
```{r}
fit <- aov(weight.loss ~ diet.type, data=data)
summary(fit)
```

Попарные различия между средними значениями для всех групп
```{r}
TukeyHSD(fit)
```

Tukey honest significant differences test)
```{r}
library(multcomp)
par(mar=c(5,4,6,2))
tuk <- glht(fit, linfct=mcp(diet.type="Tukey"))
plot(cld(tuk, level=.05),col="lightgrey")
```

*Проверка на выбросы и их устранение    
```{r}
plot(data$weight.loss,data$diet.type)
data.noout<-data[data$weight.loss<=8&data$weight.loss>=0,]
```

###Повторно проверсти все тесты и сравнить результаты с выбросами и без
```{r}
boxplot(weight.loss~diet.type,data=data.noout,col="light gray",
        ylab = "Weight loss (kg)", xlab = "Diet type")
abline(h=0,col="green")
```

График групповых средних
```{r}
library(gplots)
plotmeans(weight.loss ~ diet.type, data=data.noout)
aggregate(data$weight.loss, by = list(data$diet.type), FUN=sd)
```

Для подгонки ANOVA модели используем функцию aov, частный случай линейной модели lm
```{r}
fit.noout <- aov(weight.loss ~ diet.type, data=data.noout)
summary(fit.noout)
```

Попарные различия между средними значениями для всех груп
```{r}
TukeyHSD(fit.noout)
```

Tukey honest significant differences test)
```{r}
library(multcomp)
par(mar=c(5,4,6,2))
tuk <- glht(fit.noout, linfct=mcp(diet.type="Tukey"))
plot(cld(tuk, level=.05),col="lightgrey")
```

*Вывод:*    
После удаления выбросов диета B стала считаться лучше диеты A, т.к.  B-A стало 0.6041667 > 0 (до удаления выбросов B-A = -0.2740741).   

### Зависимость потери веса от пола
```{r}
data.noout.with_gender<-data[!is.na(data$gender),]
data.noout.with_gender$gender <- factor(c("Female","Male")[as.ordered(data.noout.with_gender$gender)])
```

Зависимость от пола
```{r}
boxplot(weight.loss~gender,data=data.noout.with_gender,col="light gray",
        ylab = "Weight loss (kg)", xlab = "Gender")
abline(h=0,col="green")
```

График групповых средних
```{r}
plotmeans(weight.loss ~ gender, data.noout.with_gender)
aggregate(data.noout.with_gender$weight.loss, by = list(data.noout.with_gender$gender), FUN=sd)
```

Для подгонки ANOVA модели используем функцию aov, частный случай линейной модели lm тест на межгрупповые различия
```{r}
fit.noout <- aov(weight.loss ~ gender, data.noout.with_gender)
summary(fit.noout)
```

Попарные различия между средними значениями для всех груп
```{r}
TukeyHSD(fit.noout)
```

Tukey honest significant differences test)
```{r}
library(multcomp)
par(mar=c(5,4,6,2))
tuk <- glht(fit.noout, linfct=mcp(gender="Tukey"))
plot(cld(tuk, level=.05),col="lightgrey")
```

**Вывод**   
Исходя из полученных значений, можно сделать вывод, что потеря веса незначитель зависит от пола (у мужчин показатель сброса веса выше), т.к. разница составляет всего 0.1221283