---
title: "Лабораторная работа №5.0"
author: "Ilya Zhidkov"
output: html_document
---

```{r setup, include=FALSE}
knitr::opts_chunk$set(echo = TRUE)
```

```{r}
data <- read.csv("https://archive.ics.uci.edu/ml/machine-learning-databases/abalone/abalone.data", header=TRUE, sep=",")
```

```{r}
summary(data)
colnames(data)
colnames(data) <- c("sex", "length", "diameter", "height", 
                "whole_weight", "shucked_weight",
                "viscera_weight", "shell_weight", "rings")

colnames(data)
```

```{r}
data$sex <- factor(c("Female", "Infant", "Male")[data$sex])
```

```{r}
par(mfrow=c(1,3)) 
hist(data$diameter, main = "Диаметр, мм")
hist(data$height, main = "Высота, мм")
hist(data$whole_weight, main = "Полный вес, гр")
```

**Видим ассиметрию https://en.wikipedia.org/wiki/Skewness и выбросы (от них нужно избавиться)

Визуализация возможных зависимостей
```{r}
par(mfrow=c(1,2)) 
plot(data$diameter, data$whole_weight,'p',main = "Зависимость веса от диаметра")
plot(data$height, data$whole_weight,'p',main = "Зависимость веса от высоты")
```

Исследование увиденой зависимости
1.Построить линейные модели при помощи функции lm, посмотреть их характеристики

Линейная модель зависимости веса от диаметра 

```{r}
diameter_linear_model <- lm(whole_weight~diameter, data)
diameter_linear_model
summary(diameter_linear_model)
plot(diameter_linear_model)
```

Линейная модель веса от высоты
```{r}
height_linear_model <- lm(whole_weight~height, data)
height_linear_model
summary(height_linear_model)
plot(height_linear_model)
```

2. Устранение выбрасов и построение новых моделей 
Линейная модель зависимости веса от диаметра без выбросов
```{r}
data_without_emissions <- data[data$diameter>0.1, ]
diameter_linear_model_new <- lm(whole_weight~diameter, data_without_emissions)
diameter_linear_model_new
summary(diameter_linear_model_new)
plot(diameter_linear_model_new)
```

Линейная модель зависимости веса от высоты без выбросов

```{r}
data_without_emissions <- data[data$height<0.4&data$height>0.05&data$diameter>0.1, ]
dw_linear_model <- lm(whole_weight~+height+diameter, data_without_emissions)
dw_linear_model
summary(dw_linear_model)
plot(dw_linear_model)
```

```{r}
all_in_one_linear_model <- lm(whole_weight~.-shucked_weight-viscera_weight-shell_weight, data_without_emissions)
all_in_one_linear_model
summary(all_in_one_linear_model)
plot(all_in_one_linear_model)

```



3. Разделить массив на 2 случайные части и подогнать модель по первой
```{r}
data.noout <- data_without_emissions
odds <- seq(1, nrow(data.noout), by=2)
data.in <- data.noout[odds, ]
data.out <- data.noout[-odds, ]

linear.model.half<-lm(whole_weight~.-shucked_weight-viscera_weight-shell_weight,data.in)
linear.model.half
summary(linear.model.half)
plot(linear.model.half)
```


Cпрогнозировать (функция predict) значения во второй части
```{r}
data.predict <- predict(linear.model.half, data.out)
plot (data.out$whole_weight, data.predict)
```
Проверка качества прогноза  
```{r}
cor (data.out$whole_weight, data.predict)
```
