---
title: "Лабораторная работа №2"
author: "Ilya Zhidkov"
output: html_document
---

```{r setup, include=FALSE}
knitr::opts_chunk$set(echo = TRUE)
```

## Задачи для лабораторной: 
* манипулирование объектами данных;
* работа с циклами;
* переписывание существующего кода;
* моделирование при помощи генератора случайных величин.

## Требования к оформлению
* Оформить решение в R Markdown. 
* Сохранить файл в свой репозиторий.
* Выгрузить R Markdown в HTML, назвать своим именем и отправить по почте (если хочется сдать раньше или нужна помощь).

## Исходные данные
Установленная среда R включает в себя набор заранее сконфигурированных массивов данных.
В данной лабораторной требуется использовать одну из них  — датафрейм из 93 машин-новинок 1993 года.
Для того, чтобы загрузить данный датафрейм, необходимо выполнить следующие команды:

```{r}
library(MASS)
data(Cars93)
```
Для того, чтобы ознакомиться со структурой и составом данных, можно выполнить команду ``View(Cars93)`` 
или нажать на соответствующую кнопку в RStudio.


### Задание 1
1. Выполните команду ``summary()`` на полном наборе данных. Можно ли по результату выполнения сказать сколько строк в датафрейме?

```{r}
summary(Cars93)
```

**Ответ:** Можно. Сумма всех значений по Manufacturer дает 93.    

2. Найдите среднюю цену машин с задним приводом.

```{r}
mean(Cars93[Cars93[ , "DriveTrain"] == "Rear", "Price"])
```

3. Найдите минимальное число лошадиных сил автомобиля для 7 пассажиров. Для 6 пассажиров.

```{r}
min(Cars93[Cars93[ , "Passengers"] == 7, "Horsepower"])
min(Cars93[Cars93[ , "Passengers"] == 6, "Horsepower"])
```

4. Найдите машины с максимальным, минимальным и средним(медианой) расстоянием, которая машина может проехать по трассе.
Вам понадобятся 2 колонки, чтобы рассчитать расстояние. Какие?

```{r}
Cars93["distances"] <-c(Cars93[["MPG.highway"]]*Cars93[["Fuel.tank.capacity"]])
Cars93[Cars93[ , "distances"] == max(Cars93["distances"]), "Make"]
Cars93[Cars93[ , "distances"] == min(Cars93["distances"]), "Make"]
Cars93[Cars93[ , "distances"] == median(Cars93[["distances"]]), "Make"]
```

## Задание 2    
В самом начале занятий приводился пример с фабрикой и производством автомобилей.    
Ниже приведён пример кода, который старается оптимизировать выпуск продукции ориентируясь на доступные ресурсы.    

```{r}
factory.run <- function (o.cars=1, o.trucks=1) {
  factory <- matrix(c(40,1,60,3),nrow=2, dimnames=list(c("трудодни","сталь"),c("автомобили","грузовики")))
  warehouse <- c(1600,70) #Доступно материалов на складе
  names(warehouse) <- rownames(factory)
  reserve <- c(8,1)
  names(reserve) <- rownames(factory)
  output <- c(o.cars, o.trucks)
  names(output) <- colnames(factory)
  
  steps <- 0 # Счётчик числа шагов цикла
  repeat {
    steps <- steps + 1
    needed <- factory %*% output # Подсчитаем ресурсы, которые нам нужны для производства требуемого кол-ва машин
    message(steps)
    print(needed)
    # Если ресурсов достаточно и остаток меньше или равен резерву, то мы произвели максимум возможного.
    # Нужно прекращать
    if (all(needed <= warehouse) && all((warehouse - needed) <= reserve)) {
      break()
    }
    # Если заявка слишком большая и ресурсов недостаточно, уменьшим её на 10%
    if (all(needed > warehouse)) {
      output <- output * 0.9
      next()
    }
    # Если всё наоброт, то увеличим на 10%
    if (all(needed < warehouse)) {
      output <- output * 1.1
      next()
    }
    # Если мы потребили одного ресурса слишком много, а другого недостаточно,
    # то увеличим план на случайную величину
    output <- output * (1+runif(length(output),min=-0.1,max=0.1))
  }
  
  return(output)
}
```

1. Выполните код и запустите эту функцию ``factory.run()``.

```{r}
# factory.run()
```

2. С каким входными значениями функция вызвана? Какой получился результат?    
**Ответ:**
Функция вызывается со стандартными значениями (1 автомобиль и 1 грузовик). В ходе выполнения каждого шага выводятся затрачиваемые ресурсы и номер шага цикла. В результате функция возвращает количество автомобилей и грузовиков, которое выгодно выпустить (в данном случае 10 автомобилей и 19 грузовиков).

3. Повторите вызов 4 раза. Полученные ответы отличаются от полученных ранее? Если да, почему? Если нет, почему?   
**Ответ:**
Результаты различаются, т.к. для оптимизации выпуска продукции используются случайные величины.

4. В приведённом коде, переменные _steps_ и _output_ находятся внутри алгоритма.
Измените функцию так, чтобы она возвращала число шагов и произведённое количество машин.

```{r}
factory.run1 <- function (o.cars=1, o.trucks=1) {
  factory <- matrix(c(40,1,60,3),nrow=2, dimnames=list(c("трудодни","сталь"),c("автомобили","грузовики")))
  warehouse <- c(1600,70) #Доступно материалов на складе
  names(warehouse) <- rownames(factory)
  reserve <- c(8,1)
  names(reserve) <- rownames(factory)
  output <- c(o.cars, o.trucks)
  names(output) <- colnames(factory)
  
  steps <- 0 # Счётчик числа шагов цикла
  repeat {
    steps <- steps + 1
    needed <- factory %*% output # Подсчитаем ресурсы, которые нам нужны для производства требуемого кол-ва машин
    message(steps)
    print(needed)
    # Если ресурсов достаточно и остаток меньше или равен резерву, то мы произвели максимум возможного.
    # Нужно прекращать
    if (all(needed <= warehouse) && all((warehouse - needed) <= reserve)) {
      break()
    }
    # Если заявка слишком большая и ресурсов недостаточно, уменьшим её на 10%
    if (all(needed > warehouse)) {
      output <- output * 0.9
      next()
    }
    # Если всё наоброт, то увеличим на 10%
    if (all(needed < warehouse)) {
      output <- output * 1.1
      next()
    }
    # Если мы потребили одного ресурса слишком много, а другого недостаточно,
    # то увеличим план на случайную величину
    output <- output * (1+runif(length(output),min=-0.1,max=0.1))
    
  }

  new_output <-c(output[["автомобили"]], steps)
  names(new_output) <-c("автомобили", "шаги")
  return(new_output)
}
```

5. Установите план равный тридцати автомобилям и 20 грузовикам и выполните функцию.

```
factory.run(30, 20)
```
   Какой получили результат?   
   **Ответ: ** 
   Результат не был получен. Убил процесс на 1132 шаге.   
  
